【裁判字號】    97,交聲,2447
【裁判日期】    971212
【裁判案由】    聲明異議
【裁判全文】
臺灣高雄地方法院交通事件裁定    97年度交聲字第2447號
原處分機關  高雄市政府交通局
法定代理人  王國材
異  議  人
即受處分人  甲○○
                      樓
上列受處分人因違反道路交通管理處罰條例案件，對於高雄市政
府交通局民國97年10月21日所為之裁決處分（處分案號：高市交
裁字第裁32-B00000000號），聲明異議，本院裁定如下：
    主  文
異議駁回。
    理  由
一、原處分意旨略以：異議人即受處分人甲○○（下稱異議人）
    於民國97年8 月9 日9 時5 分許，騎乘車牌號碼ZGN-688 號
    輕型機車，行經高雄市○○○路、英雄路口，有「駕車行經
    有燈光號誌管制之交叉路口闖紅燈」之違規，經警攔停舉發
    ，嗣經原處分機關依道路交通管理處罰條例第53條第1 項、
    第63條第1 項第3 款規定，裁處罰鍰新臺幣（下同）1 千8
    百元，並記違規點數3 點等語。
二、聲明異議意旨略以：異議人於97年8 月9 日8 時下班，騎乘
    上開機車沿民生路到成功路，走成功路到五福三路交叉口時
    ，號誌由綠燈轉換成黃燈，異議人黃燈右轉，詎遭舉發警員
    攔停，並說異議人闖紅燈，異議人強調明明是黃燈右轉，因
    取締內容不符，所以異議人拒簽舉發通知單。嗣經異議人陳
    情後，等了2 個月均無訊息，異議人乃親自到監理所詢問，
    發現又添異議人一個罪名「續闖英雄路口紅燈」，但是異議
    人是在五福三路上被攔停，尚未到五福三路與英雄路路口的
    紅綠燈，既然異議人根本沒有經過五福三路與英雄路口的紅
    綠燈，異議人就不會闖紅燈，且當成功路紅燈的時候，五福
    三路是一連串的綠燈，何來又續闖紅燈，又如果我當時在英
    雄路口闖紅燈，舉發單直接開五福三路、英雄路口闖紅燈，
    豈不更完整，爰聲明異議云云。
三、按汽車駕駛人，行經有燈光號誌管制之交岔路口闖紅燈者，
    處1 千8 百元以上5 千4 百元以下罰鍰，並記違規點數3 點
    ，道路交通管理處罰條例第53條第1 項及第63條第1 項第3
    款分別定有明文。又行車管制號誌圓形紅燈顯示時，車輛面
    對圓形紅燈表示禁止通行，不得超越停止線或進入路口，此
    道路交通標誌標線號誌設置規則第206條亦有明文。
四、經查：
  (一)本件原處分意旨係以異議人於97年8 月9 日9 時5 分許，騎
    乘車牌號碼ZGN-688 號輕型機車，行經高雄市○○○路、英
    雄路口闖紅燈，而依道路交通管理處罰條例第53條第1 項、
    第63條第1 項第3 款規定，裁處異議人罰鍰1 千8 百元，並
    記違規點數3 點，有高雄市政府警察局高市警交字第B00000
    000 號舉發違反道路交通管理事件通知單【違規地點記載為
    五福、英雄路口】、高雄市政府交通局高市交裁字第裁32-B
    00000000號違反道路交通管理事件裁決書各1 件在卷可稽，
    是本件爭點自為異議人是否於高雄市○○○路、英雄路口闖
    紅燈，而與異議人是否於成功路、五福三路路口闖紅燈無涉
    ，合先敘明。
  (二)異議人雖辯稱其在五福三路上被攔停，尚未到五福三路與英
    雄路路口的紅綠燈，不可能於五福三路、英雄路路口闖紅燈
    云云，惟異議人前於民眾交通違規陳述單及查詢單上自陳：
    「我也同時由自強路右轉五福路……當我經過了國軍英雄館
    的紅綠燈，再到了省高女門口時，從後面來了一個交通警察
    ，把我攔下……」等語，依其所述應已經過五福三路與英雄
    路路口，嗣於本院異翻前詞，顯係卸責之詞。而異議人騎乘
    上開機車於上揭時、地闖紅燈乙情，業據證人洪正義即
    本件舉發警員於本院調查時，以具結擔保其供述之真實性，
    並在負擔偽證罪之處罰心理下證稱：當時我在成功路執行巡
    邏勤務，看到異議人在成功路由北往南行走，紅燈右轉五福
    三路，異議人右轉時，我與異議人有一段距離，無法馬上攔
    停，我就跟在異議人後面，想要在前面路較寬的地方攔停異
    議人，沒想到異議人行駛五福三路到英雄路的Ｔ字型路口又
    闖紅燈，我在五福三路攔停異議人後，就舉發他五福三路、
    英雄路口闖紅燈。成功路與五福路路口的燈號，沒有閃黃燈
    ，而是直接亮黃燈就直接轉紅燈，且成功路口到英雄路的距
    離，大約有1 百公尺，所以異議人在成功路紅燈右轉後，行
    至五福三路、英雄路口時，成功路可能已經變成綠燈，即五
    福三路、英雄路口是紅燈等語明確。而證人為舉發當時現場
    之值勤員警，自屬交通案件之重要證人，又參諸本件卷存證
    據資料內尚無何積極證據足以證明證人上開供述係屬虛偽，
    亦無足以令人顯信其供述為不可採之品性證據或前科證據存
    在，本院自不得僅以證人為本件開單告發異議人之員警，而
    全盤抹煞其在訴訟上所具有之證人資格；且交通警察掣單舉
    發違反道路交通管理處罰條例所列之違規事實，本質上為行
    政處分，係公務員基於職務上之權力，依法就特定之具體事
    件所為之具公法上效果之單方面行政行為，基於公務員為公
    法上行為具有公信力之原則，該行政行為當可被推定為真正
    ，其據以依法處分之事實認定亦為正確無誤，況異議人未能
    就該警員之舉發有何違誤之處，提出相關證據以供本院調查
    ，本院亦查無其他證據足認警員有何違法取締之情事，異議
    人辯稱行經五福三路、英雄路口時並未闖紅燈，即無足採。
五、綜上所述，異議人確有在前揭時地騎乘車牌號碼ZGN-688 號
    輕型機車行經有燈光號誌管制之交叉路口闖紅燈之違規行為
    。從而，原處分機關依道路交通管理處罰條例第53條第1 項
    、第63條第1 項第3 款，裁處異議人罰鍰1 千8 百元並記違
    規點數3 點，核無違誤，本件異議人之異議為無理由，自應
    將其異議駁回。
六、據上論斷，應依道路交通案件處理辦法第19條，裁定如主文
    。
中    華    民    國    97    年    12    月  12      日
                  交通法庭    法  官  王淑惠
以上正本證明與原本無異。
如不服本裁定應於送達後5日內向本院提出抗告狀。
中    華    民    國    97    年    12    月   12     日
                              書記官  郭素蓉


司法院資訊處製作；財團法人民間司法改革基金會備份。
